en: IT-BIO-006
xx: IT-BIO-006

en: IT-BIO-007
xx: IT-BIO-007

en: IT-BIO-008
xx: IT-BIO-008

en: IT-BIO-009
xx: IT-BIO-009

en: IT-BIO-010
xx: IT-BIO-010

en: IT-BIO-011
xx: IT-BIO-011

en: IT-BIO-012
xx: IT-BIO-012

en: IT-BIO-013
xx: IT-BIO-013

en: IT-BIO-014
xx: IT-BIO-014

en: IT-BIO-015
xx: IT-BIO-015

en: li-bio-969
xx: li-bio-969

en: LT-EKO-001
xx: LT-EKO-001

lt: ekologinis žemės ūkis
xx: ekologinis žemės ūkis

en: LU-BIO-01
xx: LU-BIO-01

en: LU-BIO-04
xx: LU-BIO-04

en: LU-BIO-05
xx: LU-BIO-05

en: LU-BIO-06
xx: LU-BIO-06

en: LU-BIO-07
xx: LU-BIO-07

en: LV-BIO-01
xx: LV-BIO-01

en: LV-BIO-02
xx: LV-BIO-02